臺灣臺北地方法院刑事判決　　　　　　　 96年度易字第461號
公　訴　人　臺灣臺北地方法院檢察署檢察官
被　　　告　甲○○
上列被告因違反著作權法案件，經檢察官提起公訴（九十六年度
偵字第二四六三號），被告於本院準備程序中就被訴事實為有罪
之陳述，經本院合議庭裁定由受命法官獨任進行簡式審判程序，
判決如下：
    主  文
甲○○明知係侵害著作財產權之光碟重製物而散布，處有期徒刑
陸月，如易科罰金，以新台幣壹仟元折算壹日。扣案如附表所示
非法重製之光碟柒片均沒收。
    事  實
一、甲○○前於民國九十五年間因違反著作權法案件，經臺灣板
    橋地方法院於九十五年十一月三十日以九十五年度簡字第四
    九０四號案件判處有期徒刑七月、緩刑二年確定（未構成累
    犯），詎仍不知悔改，明知「謝金燕—嗆聲專輯」、「謝金
    燕、施文彬—勁電舞曲輯」，係大旗製作股份有限公司（下
    稱大旗公司）享有著作財產權之錄音著作，竟意圖散布，先
    向真實姓名年籍不詳、綽號「阿旗」之成年男子，以每片新
    臺幣（下同）四十元之價格販入上揭侵害大旗公司著作財產
    權之重製光碟八片後，於九十六年一月九日某時許，在臺北
    縣深坑鄉○○路○段三百號附近深坑夜市內擺設陳列，供不
    特定人選購，並以每片一百五十元之價格販售「謝金燕、施
    文彬—勁電舞曲輯」一片予顧客牟利。嗣於同日十九時許，
    為警在上址查獲，並扣得非法重製之「謝金燕—嗆聲專輯」
    音樂光碟一片、及「謝金燕、施文彬—勁電舞曲輯」音樂光
    碟片六片。
二、案經大旗公司訴由台北縣政府警察局新店分局報請臺灣臺北
    地方法院檢察署檢察官偵查起訴，經本院合議庭裁定由受命
    法官獨任進行簡式審判程序。
    理　由
壹、證據能力方面：
一、本件被告甲○○所犯之罪，其法定刑為三年以下有期徒刑，
    且非死刑、無期徒刑或最輕本刑有期徒刑三年以上之罪，亦
    非高等法院管轄第一審案件，且於準備程序進行中，被告先
    就被訴事實為有罪之陳述，經告知被告簡式審判程序之旨，
    並聽取檢察官、被告之意見後，本院合議庭裁定由受命法官
    進行簡式審判程序，是本件之證據調查，依刑事訴訟法第二
    百七十三條之二規定，不受同法第一百五十九條第一項、第
    一百六十一條之二、第一百六十一條之三、第一百六十三條
    之一及第一百六十四條至第一百七十條規定之限制，合先敘
    明。
貳、實體方面：
一、上揭事實，業據被告於警詢、偵查及本院審理中坦承不諱（
    見偵查卷第七至十四頁、四九至五十頁、本院準備程序筆錄
    第二頁），核與告訴代理人乙○○於警詢中之指訴相符（見
    偵查卷第十五至十七頁），並有鑑識證明書、證明書二份附
    卷可稽（見偵查卷第三一、三四至三五頁、三七至三八頁）
    ，並有扣案如附表所示之光碟可資佐證，被告前開出於任意
    性之自白與事實相符，得採為認定事實之證據。本件事證明
    確，被告犯行已堪認定，應依法論科。
二、核被告所為係犯著作權法第九十一條之一第三項、第二項之
    明知係侵害著作財產權之光碟重製物而散布罪。被告意圖散
    布而持有明知係侵害著作財產權之光碟重製物之低度行為，
    應為散布之高度行為所吸收，不另論罪。爰審酌被告甫因違
    反著作權法案件，經台灣板橋地方法院於九十五年十二月二
    十八日以九十五年度簡字第四九０四號案件判決判處有期徒
    刑七月，緩刑二年確定，有臺灣高等法院被告前案紀錄表可
    稽，隨即再犯之素行，於犯罪後已坦承犯行，表示悔意，且
    與告訴人公司達成和解（見偵卷第五二頁），對於著作財產
    權人造成之損害，及其當時因失業，為維持家計之犯罪動機
    、及目的等一切情狀，量處如主文所示之刑，並諭知易科罰
    金之折算標準。扣案如附表所示音樂光碟七片，係被告散布
    非法重製光碟犯罪所用之物，不問屬於犯人與否，爰依著作
    權法第九十八條規定併予宣告沒收。
據上論斷，應依刑事訴訟法第二百七十三條之一第一項、第二百
九十九條第一項前段，著作權法第九十一條之一第三項、第二項
、第九十八條，刑法第十一條前段、第四十一條第一項前段，判
決如主文。
本案經檢察官孫小萍到庭執行職務。
中　　華　　民　　國　　96　　年　　3　　月　　30　　日
　　　　　　　　　刑事第十三庭   法　官　吳佳薇
上正本證明與原本無異。
如不服本判決，應於判決送達後10日內向本院提出上訴狀（應抄
附繕本）。告訴人或被害人如對於本判決不服者，應具備理由請
求檢察官上訴，其上訴期間之計算係以檢察官收受判決正本之日
期為準。
中　　華　　民　　國　　96　　年　　4 　　月　　3 　　日
                                 書記官 潘文賢
附錄本案論罪科刑法條全文：
著作權法第九十一條之一
擅自以移轉所有權之方法散布著作原件或其重製物而侵害他人之
著作財產權者，處三年以下有期徒刑、拘役，或科或併科新臺幣
五十萬元以下罰金。
明知係侵害著作財產權之重製物而散布或意圖散布而公開陳列或
持有者，處三年以下有期徒刑，得併科新臺幣七萬元以上七十五
萬元以下罰金。
犯前項之罪，其重製物為光碟者，處六月以上三年以下有期徒刑
，得併科新臺幣二十萬元以上二百萬元以下罰金。但違反第八十
七條第四款規定輸入之光碟，不在此限。
犯前二項之罪，經供出其物品來源，因而破獲者，得減輕其刑。
附表
編號         物  品  名  稱                    數  量
  1   非法重製「謝金燕—嗆聲專輯」音樂光碟     壹  片
  2   非法重製「謝金燕、施文彬—勁電舞曲輯」   陸  片
